臺灣基隆地方法院刑事判決　　　　　　　 95年度訴字第925號
公　訴　人　臺灣基隆地方法院檢察署檢察官
被　　　告　乙○○
選任辯護人　詹振寧　律師
上列被告因毒品危害防制條例案件，經檢察官提起公訴（95年度
偵字第1631號），本院判決如下：
    主  文
乙○○連續販賣第二級毒品，處有期徒刑柒年陸月。未扣案門號
0000000000號行動電話壹支（含SIM 卡）及販賣毒品所得新臺幣
伍仟玖佰玖拾元均沒收，如全部或一部不能沒收時，門號000000
0000號行動電話壹支（含SIM 卡）部分追徵其價額，新臺幣伍仟
玖佰玖拾元部分以其財產抵償之。又持有第二級毒品，處有期徒
刑捌月，減為有期徒刑肆月，扣案之第二級毒品大麻壹包（煙草
重零點貳伍公克，包裝重零點參零公克）、第二級毒品白色圓形
藥錠MDMA（驗餘淨重柒點捌捌公克），均沒收銷燬之。應執行有
期徒刑柒年捌月，未扣案門號0000000000號行動電話壹支（含SI
M 卡）及販賣毒品所得新臺幣伍仟玖佰玖拾元均沒收，如全部或
一部不能沒收時，門號0000000000號行動電話壹支（含SIM 卡）
部分追徵其價額，新臺幣伍仟玖佰玖拾元部分以其財產抵償之，
扣案之第二級毒品大麻壹包（煙草重零點貳伍公克，包裝重零點
參零公克）、第二級毒品白色圓形藥錠MDMA（驗餘淨重柒點捌捌
公克），均沒收銷燬之。
    事  實
一、乙○○明知3,4-亞甲基雙氧甲基安非他命（MDMA，俗稱搖頭
    丸）及愷他命（Ketamine）分別係毒品危害防制條例所規定
    之第二級毒品及第三級毒品，基於販賣第二、三級毒品以營
    利之概括犯意，其常在舞廳（ＰＵＢ）、夜店出入，藉機搭
    訕舞廳跳舞之舞客，並向舞客表示有販賣可供於夜間跳舞、
    狂歡及施用含有第二級毒品MDMA成分之藥丸【以下簡稱「MD
    MA」，俗稱「搖頭丸」，惟在販賣及施用者間以「衣服」統
    稱，其單位（顆）以「件」計算；因成分、藥效不同，種類
    眾多，而有不同之名稱，例如：「（「白西」、「黃星」等
    】及含有第三級毒品愷他命【以下稱「愷他命」，俗稱「Ｋ
    他命」，在販賣者及施用者間以「褲子」稱之，其單位（瓶
    ）以「件」計算】之場所，故其自95年1 月2 日起至同年月
    14日，於下述之時間、地點連續販賣第二、三級毒品MDMA、
    Ｋ他命：
  (一)於民國95年1 月2 日，乙○○把搖頭丸拿到戊○○女友位於
    臺北縣中和市○○○○○路住處附近樓下的巷口，乙○○以
    衣服1 件新臺幣（下同）280 元，販賣買3 件衣服（按即3
    顆搖頭丸）予戊○○，戊○○即將購買搖頭丸之價金840 元
    交付予乙○○。
  (二)於95年1 月11日23時38分，戊○○以門號0000000000號行動
    電話撥打乙○○持用其所有門號0000000000號行動電話，戊○○向乙○○欲購買衣服（按即搖頭丸），通完電話後約3
    個小時候，乙○○把搖頭丸拿到戊○○女友位於臺北縣中和
    市○○○○○路住處附近樓下的巷口，乙○○以衣服1 件35
    0 元，販賣買2 件衣服（按即2 顆搖頭丸）予戊○○，戊○○即將購買搖頭丸之價金700 元交付予乙○○。
  (三)於95年1 月13日19時46分，戊○○以門號0000000000號行動
    電話撥打乙○○持用門號0000000000號行動電話，戊○○向
    乙○○欲購買衣服（按即搖頭丸），通完電話後約3 個小時
    候，乙○○駕駛自小客車把搖頭丸送至國道3 號高速公路中
    和交流道出口附近的路口，乙○○以衣服1 件350 元，販賣
    買3 件衣服（按即3 顆搖頭丸）予戊○○，戊○○即將購買
    搖頭丸之價金1050元交付予乙○○。
  (四)於95年1 月14日10時18分33秒，丁○○以其持用門號000000
    0000行動電話撥打乙○○持用門號0000000000號行動電話，
    丁○○向乙○○欲購買衣服（按即搖頭丸）、褲子（按即Ｋ
    他命），通完電話後約當日中午12時許，乙○○持搖頭丸、
    Ｋ他命送至丁○○位於台北市○○區○○路住處樓下，乙○○以衣服（按即搖頭丸）1 件350 元，褲子（按即Ｋ他命）
    1 件900 元，同時販賣2 件衣服、3 件褲子予丁○○，丁○○並將購買搖頭丸、Ｋ他命之價金3400元交予乙○○。
二、乙○○復明知大麻、MDMA分別係毒品危害防制條例第2 條第
    2 項第2 款所列管之第二級毒品，不得持有、販賣，竟基於
    持有第二級毒品之犯意，於95年1 月22日在桃園市○○路上
    SKY 舞廳，自真實姓名年籍均不詳綽號「小賓」之成年男子
    同時取得大麻1 小包（煙草重0.25公克，包裝重0.30公克）
    、及搖頭丸（白色圓形藥錠）30顆後，即無故持有之。
三、台北市政府警察局刑事警察大隊（以下簡稱「台北市刑大」
    ）偵查員己○○等於偵辦其他毒品案件，對於毒販實施通訊
    監察，監聽中發現陳世杰要跟丙○○調貨，丙○○撥打乙○○的電話，遂於95年1 月9 日起向台灣士林地方法院檢察署
    檢察官聲請准許對乙○○使用之0000000000老及其他關係人
    之行動電話門號進行監聽，其後於同年1 月25日報請臺灣基
    隆地方法院檢察署檢察官同意後，向本院聲請核發搜索票，
    准對乙○○實施搜索，並於95年1 月26日晚間10時35分許，
    在臺北市○○區○○街30巷巷口持本院核發之搜索票對乙○○實施搜索查獲，並扣得其持有之品客牌（Pringles）洋竽
    罐改裝罐夾層內及在乙○○身上所穿著之長褲右口袋內扣得
    MDMA搖頭丸（30顆白色圓形藥錠）、K 他命1 包（毛重10.7
    公克、淨重10公克）、22包（毛重15.4公克、淨重14公克）
    、大麻1 包（煙草重0.25公克，包裝重0.30公克）、塑膠藥
    鏟1 支、塑膠空瓶1 個及第三級毒品含有3 ，4 亞甲氧基甲
    基安非他命（para-Methyenedioxymethamphetamine ，PMMA
    ）之深黃色圓形藥錠4 顆。
四、案經台北市政府警察局移送基隆地方法院檢察署檢察官偵查
    起訴。
    理  由
壹、證據能力部分：
一、按搜索，應用搜索票。搜索票，應記載下列事項：「一、案
    由。二、應搜索之被告、犯罪嫌疑人或應扣押之物。但被告
    或犯罪嫌疑人不明時，得不予記載。三、應加搜索之處所、
    身體、物件或電磁紀錄。四、有效期間，逾期不得執行搜索
    及搜索後應將搜索票交還之意旨。」搜索票，由法官簽名。
    法官並得於搜索票上，對執行人員為適當之指示。核發搜索
    票之程序，不公開之，刑事訴訟法第128 條定有明文。證人
    即承辦本案之員警己○○於本院96年9 月6 日審判時具結證
    述，95年1 月26日22時35分許，有查獲被告，伊承辦的部份
    是向檢察官申請核發通訊監察書對被告實施監聽、向法院聲
    請搜索，查獲被告當天伊是在台北市木柵刑事警察通訊監察
    中心現譯台監聽被告持用門號0000000000號的電話，接到同
    仁的電話稱已經查獲被告，伊再趕到現場，警局搜索票聲請
    書上記載被告乙○○的姓名是正確，但是鈞院核發搜索票上
    記載受搜索人姓名記載「高羽成」是錯誤的，因為我們拿到
    搜索票時沒有詳細核對受搜索人的姓名，但是要搜索的對象
    確實就是被告乙○○，除搜索票記載除姓名「高羽成」有誤
    外，其他的「身分證字號」、「出生年月日」等記載都是正
    確的等語（95年訴字第925 號第129 頁至136 頁），並經調
    閱本院95年度聲搜字第129 號聲請搜索刑事卷宗全卷核閱無
    誤，上開搜索票已依據上開刑事訴訟法規定記載「應搜索人
    」、「應扣押之物」、及「搜索範圍」，並由法官簽名，均
    符合搜索之程序，至警員於95年1 月26日晚間10時35分許，
    在臺北市○○區○○街30巷口為警持臺灣基隆地方法院核發
    之搜索票搜索被告乙○○，實施搜索之地點與並非搜索票記
    載「基隆市○○區○○街27號，然警方係在搜索票記載95年
    1 月25日18時起至95年1 月27日18時止之有效期間內，在上
    開地點巷口對「受搜索人」被告乙○○實施搜索，並無違刑
    事訴訟法有關搜索之規定，警員依上開法定程序扣押之證物
    ，自具有證據能力，而得採為證據。
二、本件監聽錄音有證據能力按偵查犯罪機關依法定程序監聽之
    錄音，如已踐行調查證據程序，非不可採為認定犯罪事實之
    基礎，此觀刑事訴訟法第165 條之1 第2 項之規定自明（最
    高法院93年度臺上字第6510號判決意旨參考）。查本件台北
    市刑大係以偵辦毒品危害防制條例案件為由（通訊監察書之
    監察案由及涉嫌觸犯之法條係記載毒品危害防制條例第四條
    第一項之條文），向臺灣士林地方法院檢察署聲請自95年1
    月9 日上午10時起至同年95年2 月7 日上午10時止、針對電
    話門號0000000000號號實施通訊監察，有台灣士林地方法院
    檢察署95年1 月6 日95年士檢宏聲監續字第000005號通訊監
    察書（稿）影本及電話附表（稿）影本各一份在卷足憑（見
    95年度偵字第3576號卷第49、50頁），則該實施通訊監察係
    屬合法，殆屬無疑。本件監聽均符合前開通訊保障及監察法
    之法定程序，應具有證據能力。
三、按被告以外之人於審判外之言詞或書面陳述，除法律有規定
    者外，不得作為證據，刑事訴訟法第159 條第1 項定有明文
    。查證人丙○○、戊○○、丁○○於警詢之陳述，就被告乙○○而言，係屬被告以外之人於審判外之言詞陳述，因被告
    乙○○及其辯護人於本院準備程序表示不同意作為證據，本
    院復查無同法第159 條之1 至第159 條之5 等例外得作為證
    據之情形，依前揭規定，自不得作為本案認定被告乙○○犯
    罪事實存否之證據。
貳、實體部分：
一、訊據被告坦承為警查獲時持有上開第二級毒品大麻、搖頭丸
    MDMA犯行，然矢口有何販賣地二、三級毒品MDMA、Ｋ他命之
    犯行，辯稱：並不認識丁○○，並沒有販賣給她，又伊根本
    不認識戊○○，並沒有戊○○所述販賣毒品之情事，伊並沒
    有販賣搖頭丸給戊○○，伊本身沒有在販賣毒品云云。惟查
    ：
  (一)台北市刑大偵查員己○○等於偵辦其他毒品案件，對於毒販
    實施通訊監察，監廳中發現陳世杰要跟丙○○調貨，丙○○
    就撥打乙○○的電話，遂於95年1 月9 日起向台灣士林地方
    法院檢察署檢察官聲請准許對乙○○使用之0000000000及其
    他關係人之行動電話門號進行監聽，其後於同年1 月25日報
    請臺灣基隆地方法院檢察署檢察官同意後，向本院請准對乙○○實施搜索，並於95年1 月26日晚間10時35分許，在臺北
    市○○區○○街30巷口持臺灣基隆地方法院核發之搜索票對
    乙○○實施搜索查獲，並扣得其持有洋竽罐改裝罐夾層內及
    在乙○○身上所穿著之長褲右口袋內扣得上開疑似毒品之藥
    丸及粉末等事實，業據證人即承辦員警己○○於95年2 月24
    日檢察官偵訊、本院96年9 月6 日、96年10月18日、96年11
    月19日審判時具結證述明確（95年度偵字第3576號第46頁至
    第47頁、本院卷第129 頁至136 頁、第170 至171 頁、第20
    6 至208 頁），且有監聽錄音譯文1 份、台灣士林地方法院
    檢察署95年1 月6 日95年士檢宏聲監續字第000005號、台灣
    士林地方法院檢察署94年12月9 日94年士檢宏聲監續字第00
    0200號通訊監察書（95年度偵字第3576號卷第49、50頁、第
    51、52頁）、本院95年度聲搜字第129 號搜索票影本1 份、
    台北市刑大搜索、扣押筆錄及扣押物品目錄表影本1 份、臺
    北市政府警察局刑事警察大隊扣押物品目錄表、臺北市政府
    警察局刑事警察大隊查獲涉嫌違反毒品危害防制條例毒品初
    步鑑驗報告、刑案現場照片（95年度偵字第3576號第20頁、
    第24頁、第26至29頁），並有上開物品扣案足資佐證。
  (二)上開扣案之物品經先後送鑑定之情形：
  1.行政院衛生署管制藥品管理局鑑定，鑑定結果：「1.檢體編
    號:0456 ；檢體外觀: 【米色圓形錠】，一面有C 圖案；送
    驗數量:30 顆；結果判定: 檢出MDMA成分。2.檢體編號:045
    7 ；檢體外觀: 【土色圓形錠】，一面有鑽石圖案；送驗數
    量:4 顆 ；結果判定: 檢出PMMA、Caff eine 及Nicotinami
    de成分。3.檢體編號:0458 ；檢體外觀: 綠褐色菸草；送驗
    數量: 實稱毛重0.629 公克 (含塑膠袋)； 結果判定: 檢出
    Tetrahydrocannabinol成分。4.檢體編號:0459 ；檢體外觀
    : 白色結晶性粉末；送驗數量: 實稱毛重27.630公克（含24
    只塑膠袋）；結果判定: 檢出Ketamine及Caffeine成分。」
    等語，此有行政院衛生署管制藥品管理局95年3 月16日管檢
    字第0950001641號檢驗成績書（見95年度偵字第1631號第19
    頁至第20頁）在卷可稽。
  2.又將查獲被告，扣得之煙草送法務部調查局鑑定，鑑定結果
    ：「送驗資料: 乙○○案檢品一袋檢驗方法: 氣相層析質譜
    儀分析法檢驗結果: 送驗煙草含第二級第24項毒品大麻成分
    ，煙草種0.25公克（空包裝重0.30公克）」，此有該局95年
    4 月28日調科壹字第320003680 號鑑定通知書在卷可按（見
    95年度偵字第1631號偵查卷第52頁）。
  3.再經本院送內政部警政署刑事警察局鑑定，經該局鑑定結果
    ：「鑑定結果: 【編號A1：】1.淨重9.63公克，取0.18公克
    鑑定用罄，餘9. 45 公克。2.檢出三級毒品愷他命（Ketami
    ne，又稱K 他命）成分。3 、純度約59% 。【編號B1：】經
    檢視均為白色圓形藥錠，外觀型態均相似，隨機抽取3 顆磨
    混鑑定。(一)總淨重8.79公克，共取0.91公克鑑定用罄，餘7.
    88公克。(二)1.檢出二級毒品3 ，4 亞甲基雙氧甲基安非他命
    （MDMA，3 ，4-Methyl enedioxy methamphetamine ，俗稱
    搖頭丸）成分。2.純度約1%，驗前總純質淨重約0.08公克。
    【編號B2：】深黃色圓形藥錠，外觀型態均相似，隨機抽取
    2 顆磨混鑑定。(一)總淨重1. 14 公克，取0. 75 公克鑑定用
    罄，餘0.39公克。(二)1.檢出三級毒品3 ，4 亞甲氧基甲基安
    非他命（pa ra -Methyenedioxy methamphetamine，PMMA )
    ，成分。2.純度約22% ，驗前總純質淨重約0.25公克。」等
    語，此有該局96年6 月23日刑鑑字第0960082739號鑑定書1
    紙在卷可（見本院卷第39頁），足徵被告上開自白持有第二
    、三級毒品大麻、MDMA、愷他命犯行，堪與採信。
  (三)被告乙○○對於持有扣案第二、三級毒品大麻、MDMA、及愷
    他命之來源，被告乙○○於95年1 月27日警詢中供稱，警
    方所查扣之毒品是我在95年1 月22日在SKY 舞廳 (桃園市○○路上的某棟大樓9 樓)內 向綽號「小賓」之藥頭購買得來
    的。搖頭丸每顆300 元、K 他命小包的1 包1000元、大包的
    1 包1 萬元，大麻是小賓請我的，因我向他購買的毒品數量
    及金額較大。「小賓」之真實姓名我不知道，我是到SKY 舞
    廳時需要服用搖頭丸或K 他命時，直接找他，他是SKY 舞廳
     (搖頭店)的 藥頭。我向綽號小賓購買搖頭丸、K 他命時他
    已分裝了，是我方便去舞廳時1 包1 包帶在身上玩等語（見
    95年度偵字第35 76 號第9 頁至第13頁）；於95年1 月27
    日檢察官偵訊時供稱，警方於95年1 月26日晚上10時在錦州
    街查獲我持有毒品。扣押物品目錄表，扣到之東西，是我的
    。毒品是我1 月22日去桃園SKY 舞廳跟一位「小賓」買的，
    搖頭丸1 顆300 元、K 他命小包1000元、大包的10000 元。
    大麻是「小賓」送的。買毒品是自行施用。我總共花四萬多
    買毒品。我有施用毒品。我施用搖頭丸、K 他命、大麻等語
    （95年度偵字第35 76 號第37頁至第39頁）；於本院96
    年2 月12日準備程序時供稱，搖頭丸、Ｋ他命我是在被查獲
    前2 、3 個禮拜在中壢跟綽號阿肥的人買的，我帶6 、7 萬
    元去，搖頭丸他1 顆算我150 元，我跟他買4 、50顆，查獲
    時我自己施用了一些，只剩下34顆；Ｋ他命他小包1 包算我
    5 百元，大包的算我5 千元，Ｋ他命我跟他買了30幾包，大
    包只有1 包；大麻是另外跟朋友買的，跟買搖頭完、Ｋ他命
    不同時間買，是買完搖頭丸、Ｋ他命之後隔沒幾天，跟何人
    買的，我忘記了等語（本院卷第25頁至27頁）。綜合上述
    ，被告乙○○於警詢、檢察官偵訊所述，扣案之毒品大麻、
    MDMA、愷他命均為於95年1 月22日在SKY 舞廳 (桃園市○○
    路上的某棟大樓9 樓)內 向綽號「小賓」之藥頭購買得來，
    均相符合，本院認被告於警詢、及檢察官偵訊時所述，距離
    其為警查獲不到1 個月，對於毒品之來源記憶最為清晰，至
    被告於96年2 月12日本院準備程序時所述，距離其為警查獲
    ，已經1 年餘，記憶難免模糊，不若剛為警查獲時記憶那麼
    鮮明，應以被告於警詢及檢察官偵訊時所述為可採。
  (四)關於被告如何販賣毒品MDMA搖頭丸予戊○○之事實，業據證
    人戊○○於本院96年11月19日審判時具結證稱，在95年1 月
    間使用之行動電話號碼為0000000000，約95年1 月的時候認
    識被告，是因為有人介紹購買搖頭丸認識的，是95年1 月11
    日23時38分打電話給被告說要購買，打完電話後約3 個小時
    候，被告把搖頭丸拿到我女友住處附近，我女友當時是在中
    和市○○○○○路，被告送搖頭丸到我女友住處樓下的巷口
    ，是我下去拿，是買2 件衣服（衣服指搖頭丸，1 件就是1
    顆），1 件350 元，2 件700 元，當場被告把2 件衣服交給
    我，我就把錢交給被告，被告到我女友家住處的巷口，被告
    有再打我的手機，叫我下來拿，我當時買2 件，是要跟我女
    友一起施用；95年1 月13日19時46分打電話跟被告聯絡，被
    告大約2 、3 個小時之後拿搖頭丸給我，地點是送到下中和
    交流道的路口，哪個路口我記不起來，這次是買3 件衣服，
    是要自己用，1 件是350 元，我有把錢拿給被告，被告也有
    把東西交給我，那天我是騎機車過去拿，被告是開車，可能
    剛好我那時在中和交流道附近；95年1 月9 日22時03分有打
    電話跟被告聯絡，實際上拿到東西的時間忘記了，好像是當
    天，也好像是隔天拿到搖頭丸，後來好像沒有拿搖頭丸，因
    為錢沒有講好就沒有成交了，電話中講稱上次28，就是上次
    跟被告買3 件搖頭丸的價格，就是每件280 元，95年1 月9
    日22時3 分通話之前，跟被告購買3 件搖頭丸的地點，地點
    也是在台北縣中和南勢角我女友住處樓下的巷口，購買毒品
    搖頭丸的時間，距離95年1 月9 日22時3 分通話前，約1 個
    禮拜的時間。應該是95年1 月初，詳細時間記不得，時間應
    該是晚上，我大部分都是晚上跟被告聯絡。這次也是購買搖
    頭丸，應該是買白星等語（見本院卷第210 頁至220 頁）。
    證人戊○○關於被告販賣毒品搖頭丸之時間、地點以及被告
    販賣毒品之數量、價格均證述明確，是證人戊○○之證詞，
    應係其親身經歷之事實，應堪採信。
  (五)關於被告如何販賣毒品MDMA搖頭丸、愷他命（褲子）予丁○○之事實，業據證證人丁○○於96年10月18日本院審判時
    具結證稱，我行動電話號碼0000000000，我在2 年前有打電
    話跟被告拿褲子指買Ｋ他命、搖頭丸的，2 件衣服、3 件褲
    子，衣服是指搖頭丸，褲子是指Ｋ他命，褲子1 件是9 佰元
    ，衣服應該1 件是350 元，搖頭丸1 件就是表示1 顆，Ｋ他
    命1 件是指1 包，約在士林基河路我之前住的地方的樓下，
    打電話給被告後當天就拿到毒品搖頭丸、Ｋ他命，被告應該
    是95年1 月14日晚上10點18分與被告電話通話後，大約是晚
    上12點，就是翌日凌晨0 時左右，詳細時間我記不得，白西
    、黃星都是指搖頭丸，1 個原的溶掉作成二個是指1 個搖頭
    丸打成2 個，我都叫被告小高，我的綽號是「貝貝」，被告
    只知道小惠的名字，不知道我的名字，所以打電話就直接講
    小惠，小惠跟我是在舞廳跟被告見面時，一起認識的，被告
    有跟我們要電話，被告可能比較知道記得「小惠」，所以被
    告要找我們只有稱呼我們為「小惠」等語（本院卷第171 頁
    至第17 9頁）；於本院庭訊96年11月19日審判時具結證稱
    ，95年1 月14日10時18分33秒、10時10分48秒門號00000000
    00與0000000000行動電話之通聯紀錄，是我當時使用的電話
    為00 00000000 沒有錯，與被告當時使用的0000000000電話
    通聯，我就是跟被告打這2 通電話，我打電話給被告買毒品
    的通話內容，如同上次庭期所述，我打了電話過了一陣子被
    告才過來，確實的時間不記得，應該是中午，被告隔了多久
    才到，我已經忘記了，上次開庭時稱是晚上12點左右向被告
    購買毒品，是因為忘記時間了，今天經審判長提示通聯紀錄
    及監聽譯文後，應該是上午10點多跟被告電話聯絡。被告拿
    毒品來賣給我有隔一段時間，應該是中午的時候吧，向被告
    購買毒品的地點、數量、價格，均與上次庭期所言相同，被
    告是拿毒品台北士林基河路，就是當時我住的地方給我等語
    （見本院卷第208 頁至210 頁）。綜合上述，證人丁○○
    於本院前後2 次庭期所述，關於被告如何販賣2 件衣服（搖
    頭丸）、3 條褲子（Ｋ他命）所述，均相符合，證人本院第
    1 次庭期所述係晚上，嗣經本院再次傳喚並以通聯紀錄及通
    訊監察監聽譯文比對後，係上午證人丁○○與被告係於95年
    1 月14日10時18分33秒、10時10分48秒電話聯絡購買毒品，
    被告並於當日中午將搖頭丸、Ｋ他命送至證人當時居住之地
    方進行交易完畢。而證人丁○○對於如何在舞廳認識被告，
    與被告電話聯絡時，被告稱呼證人丁○○為「小惠」之情節
    ，均鉅細靡遺證述明確，證人丁○○所述應堪採信。至於證
    人丁○○於本院審理時表示，除這次外，一共跟被告買過2
    次毒品，時間是95年1 月14之前的2 、3 天的晚上凌晨時，
    在台北林森北路ＡＰＬＵＳ舞廳時，在舞廳裡面我跟被告買
    的，只有買褲子，應該只有買1 件，1 件9 佰元等語，僅有
    證人丁○○之證述，別無其他證據足以佐證，尚難為被告不
    利之認定，應予敘明。
  (六)復依據被告乙○○所使用之門號0000000000號行動電話如附
    表編號二、三與戊○○0000000000、丁○○0000000000行動
    電話之通訊譯文（見本院卷第76至78頁、第99頁），通訊監
    察之監聽譯文內容所示，與證人戊○○、丁○○上開所證述
    若合符節，且有被告乙○○持用之0000000000號行動電話通
    訊監察書、監聽譯文、通聯紀錄等在卷可按（見95年度偵字
    第3576號卷第49、50頁、本院卷第76至78頁、第99頁）在卷
    可稽。足以證明證人戊○○、丁○○上開證述，並非子虛，
    被告確有於上述時間、地點販賣毒品予戊○○、丁○○。
  (七)按販賣毒品搖頭丸、愷他命屬違法行為，不可能公然進行，
    也無公定的價格。可任意分裝增減份量，而每次買賣的價量
    ，也可能隨時依雙方間關係深淺、資力、需求量及對行情的
    認知、來源是否充裕、查緝是否嚴緊，購買者被查獲時供述
    購買對象可能性風險的評估等，而有不同標準，非可一概而
    論。販賣的利得除經坦承犯行或價量均明確外，難以察得實
    情。販賣的人從價差或量差中牟利方式雖異，但意圖營利的
    非法販賣行為則相同；除非別有事證，足認依同一價量委買
    、轉售或無償贈與，確實未獲利外，不因此即認非法販賣的
    證據不足，致使知過坦承的人難逃重罰；辯解否認的人反能
    僥倖脫罪，有違情理法的公平性。參酌毒品搖頭丸、愷他命
    價格價昂，相關交易屬於政府嚴厲取締的犯罪行為，檢警機
    關追查甚嚴，販賣風險極高，如無利可圖，被告不會甘冒被
    查緝法辦重刑的危險為販毒行為。被告販入的價格必較售出
    的價格低廉，而有從中賺取買賣差價牟利的意圖及事實，屬
    合理的認定。何況被告與證人戊○○、丁○○本來均不認識
    ，被告與證人丁○○均係在舞廳認識，而證人戊○○係透過
    朋友才認識的，依照附表編號二、三監聽譯文所示被告與證
    人戊○○、丁○○間之對話，證人戊○○、丁○○對於購買
    毒品之價錢均如一般交易希望能夠獲得好價錢，更足以證明
    被告販賣毒品MDMA、Ｋ他命確有營利之意圖甚明。
  (八)被告及辯護人之辯解不可採信之理由：
  1.被告雖辯稱，不認識丁○○，並沒有販賣給她，又伊根本不
    認識戊○○，並沒有戊○○所述販賣毒品之情事，伊並沒有
    販賣搖頭丸給戊○○，伊本身沒有在販賣毒品云云，不惟與
    上述證人戊○○、丁○○證述，以及卷內相關之事證，不相
    符合，且僅以不認識證人戊○○、丁○○，並未販賣毒品空
    言置辯，要屬事後卸責之詞，不足採信。
  2.又辯護人以，監聽譯文中縱然有證人戊○○、丁○○與被告
    的對話，電話通話以後，並沒有積極證據證明被告確實有販
    賣毒品給證人戊○○等人等語為被告辯護，關於被告如何販
    賣毒品予證人戊○○、丁○○之事證，詳如前述。辯護人另
    以有關證人戊○○、丁○○部分，因無任何證據顯示該二人
    為吸食毒品者，且於製作、指證警訊筆錄後，警察均未對其
    等採集尿液送驗云云，然本案係因起訴事證不足，而由檢察
    官再命查獲之警局傳喚證人戊○○、丁○○到按製作警詢筆
    錄，斯時距離查獲被告已經1 年4 月餘，警員製作證人筆錄
    並時，並無證據證明證人戊○○、丁○○還有再施用毒品，
    當然不能任意對證人採集尿液送驗，又縱警員未採集證人尿
    液送驗，亦無礙證人於本院審判時證述之內容，應予敘明。
    辯護人再以，證人戊○○所謂與被告毒品之交易，包含交貨
    ，均以電話通聯，唯一補充之通聯紀錄，並無證據顯示有交
    貨之通聯紀錄云云，惟被告到達約定地點進行毒品交易，被
    告或證人應該不用撥通彼此之電話，將渠等進行毒品交易之
    過程，透過彼此電話而由實施通訊監察之警員，能夠監聽確
    實掌握被告販賣毒品之實況轉播。再辯護人又以，丁○○部
    分對於交貨之時間、地點在前次審判期日與今日審判期日所
    述，截然不同，並非記憶有誤，且有關的通聯紀錄並無丁○○所謂，被告到交貨地點請丁○○下來取貨之通聯，足證丁○○所言亦不足採信云云，惟證人之陳述有部分前後不符，
    或相互間有所歧異時，究竟何者為可採，法院仍得本其自由
    心證予以斟酌，非謂一有不符或矛盾，即應認其全部均為不
    可採信；若其基本事實之陳述，果與真實性無礙時，則仍非
    不得予以採信，而本院為求慎重再次傳喚證人丁○○，並以
    通聯紀錄及通訊監察監聽譯文比對後，係上午證人丁○○與
    被告係於95年1 月14日10時18分33秒、10時10分48秒電話聯
    絡購買毒品，被告並於當日中午將搖頭丸、Ｋ他命送至證人
    當時居住之地方進行交易完畢，業如前述，是辯護人上開為
    被告所辯，亦不足採。
  3.是以，被告及辯護人上開辯解均難以採信，無從為被告任何
    有利之認定。
  (九)綜上所述，被告有事實欄所示販賣搖頭丸及愷他命予戊○○
    、丁○○之事證極為明確，被告所辯顯無足採，本案事證明
    確，應依法論科。
二、論罪科刑：
  (一)按行為後法律有變更者，適用行為時之法律。但行為後之法
    律有利於行為人者，適用最有利於行為人之法律，94年2 月
    2 日修正公佈，並自95年7 月1 日施行之刑法（下稱新法；
    修正前刑法下稱舊法）第2 條第1 項定有明文，此項規定，
    係規範行為後法律變更所生新舊法律比較適用之準據法，於
    新法施行後，自應適用此規定，為「從舊從輕」之比較。查
    被告行為後，上述毒品危害防制條例之規定雖未修正，惟上
    述條文之法定本刑均有罰金刑，毒品危害防制條例第4 條第
    2 項有無期徒刑，且上開法律就法定本刑之加減、罰金之最
    低數額等均未規定，依刑法第11條規定應適用刑法之規定，
    而刑法罰金刑之最低數額、加減規定均有如附表所示之修正
    ，且刑法業已刪除連續犯之規定，自應依新法第2 條第1 項
    規定，為「從舊從輕」之比較，並綜合全部罪刑之結果比較
    新舊法如附表貳所示。
  (二)查MDMA（3,4-亞甲基雙氣甲基安非他命）愷他命分別為毒品
    危害防制條例第2 條第2 項第2 款、第3 款所規定之第二級
    毒品及第三級毒品。核被告事實欄一、(一)至(三)所為，係犯
    毒品危害防制條例第4 條第2 項販賣第二級毒品罪；事實
    欄一、(四)所為，係同時犯毒品危害防制條例第4 條第2 項、
    第3 項之販賣第二級毒品、第三級毒品罪；事實欄二、所為
    ，係犯毒品危害防制條例第11條第2 項之持有第二級毒品罪
    。被告販賣前持有搖頭丸、愷他命之低度行為，應為嗣後販
    賣之高度行為所吸收，不另論罪。
  (三)被告先後販賣MDMA搖頭丸4 次之犯行，時間緊接，所犯為構
    成要件同一之罪名，顯係基於概括犯意反覆為之，屬連續犯
    ，依修正前刑法第56條規定分別論以情節較重之連續販賣第
    二級毒品一罪。且販賣第二級毒品既遂罪，法定本刑為無期
    徒刑部分，依法不得加重，僅就有期徒刑及併科罰金部分加
    重其刑。又被告連續販賣第二級毒品及販賣第三級毒品之犯
    行，係一行為同時觸犯數罪，為想像競合犯，應從重論以連
    續販賣第二級毒品罪。另被告為警查獲時同時持有第二級毒
    品大麻、搖頭丸，亦為想像競合犯。被告所犯連續販賣第二
    級毒品罪、持有第二級毒品罪，犯意各別，行為不同，應分
    論併罰。
  (四)審酌被告販賣毒品予人吸食，不啻誘使購毒者犯罪，因此衍
    生犯罪、流毒不淺，危害社會治安、國民生活健康不輕，犯
    後又不能勇於認錯，心存僥倖，飾詞圖以卸責，未見悔意，
    並參以被告販賣之次數，分別量處如主文所示之刑，以資儆
    懲。
三、減刑部分：
    又按犯罪在中華民國96年4 月24日以前者，除本條例另有規
    定外，依下列規定減刑：一死刑減為無期徒刑；二無期徒刑
    減為有期徒刑20年；三有期徒刑、拘役或罰金，減其刑期或
    金額二分之一。依本條例應減刑之罪，未經判決確定者，於
    裁判時，減其宣告刑。依前項規定裁判時，應於判決主文同
    時諭知其宣告刑及減得之刑。又裁判確定前犯數罪，有應減
    刑與不應減刑者，就應減刑之罪，依第2 條、第4 條、第6
    條至第8 條及前條規定減刑後，與不應減刑之罪之宣告刑，
    適用刑法第51條定其應執行之刑，96年7 月16日施行之中華
    民國96年罪犯減刑條例第2 條第1 項、第7 條、第11條分別
    定有明文。本案被告如事實欄二、所示持有毒品犯行，因犯
    罪時間均在96年4 月24日之前，且經本院宣告有期徒刑8 月
    ，合於前揭減刑條件，應減為有期徒刑4 月，並與不應減刑
    如事實欄一、所示之連續販賣第二級毒品罪定其應執刑如主
    文所示。
四、沒收部分：
  (一)按犯毒品危害防制條例第4 條之罪者，其供犯罪所用或因犯
    罪所得之財物，均沒收之，如全部或一部不能沒收時，追徵
    其價額或以其財產抵償之，同條例第19條第1 項定有明文。
    又上開條文所稱因犯罪所得之財物，以實際所得者為限，苟
    無所得或尚未取得者，自不得為沒收、追徵其價額或以財產
    抵償之諭知（最高法院95年度臺上字第5492號判決意旨參照
    ）；所稱「追徵其價額」者，必限於所沒收之物為金錢以外
    之其他財物而無法沒收時，始應追徵其價額，使其繳納與原
    物相當之價額。如所得財物為金錢而無法沒收時，應以其財
    產抵償之，而不發生追徵價額之問題（最高法院93年度臺上
    字第2743號判決意旨參照）。
  (二)被告於事實欄一、(一)至(三)所示販賣搖頭丸予戊○○之犯罪所
    得合計2590元（計算式：840 ＋700 ＋1050＝2590）；另被
    告於事實欄一、(四)所示販賣搖頭丸、Ｋ他命予丁○○之犯罪
    得為3400元，是其因販賣搖頭丸及愷他命之犯罪所得財物共
    計5990元，雖未扣案，仍應依毒品危害防制條例第19條第1
    項之規定諭知沒收，因所得財物未據扣案，如全部或一部不
    能沒收時，應以其財產抵償之。
  (三)上開門號0000000000行動電話（內含之SIM 卡），雖未扣案
    ，惟係犯罪行為人即被告乙○○所有，且係供本案犯罪所用
    之物，業經被告乙○○供述甚明，復無證據證明該行動電話
    業已滅失，爰應依毒品危害防制條例第19條第1 項規定宣告
    沒收，如不能沒收時，應追徵其價額。
  (四)又被告為警查獲，扣得其持有如上述物品，其中查獲被告之
    煙草送法務部調查局鑑定結果，送驗煙草含第二級第24項毒
    品大麻成分，煙草重0.25公克（空包裝重0.30公克），因包
    裝與其上極微量之毒品均已合而為一，無從析離，應整體視
    為第二級毒品大麻，（上開大麻於鑑定機關鑑定時，無論以
    何種方式刮取分離毒品秤重，其包裝袋均仍會有極微量海洛
    因殘留，業經法務部調查局於93年3 月19日即以調科壹字第
    09300113060 號函覆臺灣高雄地方法院）；另查獲被告持有
    白色圓形藥錠，經送內政部警政署刑事警察局鑑定結果，總
    淨重8.79公克，共取0.91公克鑑定用罄，餘7.88公克。檢出
    二級毒品3 ，4 亞甲基雙氧甲基安非他命（MDMA，3 ，4-Me
    thylenedioxymethamphetamine ，俗稱搖頭丸）成分，均詳
    如前述，上開物品為被告犯本案持有第二級毒品之物，且均
    屬第二級毒品，均應依毒品危害防制條例第18條第1 項前段
    之規定，各於被告該次宣告之主刑項下諭知沒收銷燬。
  (五)再者，被告為警查獲扣得之白色晶體、深黃色圓形藥錠等物
    經送內政部警政署刑事警察局鑑定結果，分屬第三級毒品愷
    他命成分、第三級毒品3 ，4 亞甲氧基甲基安非他命（para
    -Methyenedioxy methamphetamine，PMMA），亦業如前述，
    另扣案之塑膠藥鏟1 支、塑膠空瓶1 個等物，與本案被告販
    賣搖頭丸、愷他命及持有第二級毒品之犯行間，尚查無其他
    積極證據足資證明其與本案販賣搖頭丸、愷他命及持有第二
    級毒品之犯行間有何關連，自非本案所查獲之毒品，無從予
    以沒收銷燬，檢察官應另為妥適處分，附此敘明。
五、不另為無罪之諭知部分：
    公訴意旨另以：被告於94年12月21日以其使用0000000000號
    行動電話，與丙○○使用之0000000000號行動電話連絡後，
    在不詳處所，以每顆250 元之代價，將第二級毒品MDMA搖頭
    丸1 萬顆賣給丙○○，因認被告乙○○而，另有毒品危害防
    制條例第4 條第2 項之販賣毒品罪嫌。惟按犯罪事實應依證
    據認定之，無證據不得認定犯罪事實；被告之自白，不得作
    為有罪判決之唯一證據，仍應調查其他必要之證據，以察其
    是否與事實相符，刑事訴訟法第154 條第2 項、第156 條第
    2 項分別定有明文。經查：依照附表編號一被告乙○○於94
    年12月21日以0000000000與丙○○之0000000000之通訊監聽
    譯文，雖然通聯中有提及購買1 萬顆搖頭丸的對話，每顆25
    0 元，無證據顯示被告著手於籌措250 萬元的金額以販入1
    萬顆搖頭丸之證據，顯然並未達到著手之階段，更何況丙○○在另案，亦否認其事，是被告經由丙○○販賣搖頭丸予陳
    世杰，但因另案丙○○之證述，丙○○之安非他命及搖頭丸
    之來源，均係陳世杰，因此公訴人認為被告係經由丙○○販
    賣搖頭丸給陳世杰顯有誤會，又遍查本案全卷，並無被告此
    部分犯行之證據，且為被告乙○○堅詞否認，此部分犯罪尚
    屬不能證明，惟公訴人認此部分犯行與前開論罪科刑部分，
    有連續犯裁判上一罪之關係，爰不另為無罪之諭知，併此指
    明。
據上論斷，應依刑事訴訟法第299 條第1 項前段，毒品危害防制
條例第4 條第2 項、第3 項、第11條第2 項、第18條第1 項前段
、第19條第1 項，刑法第2 條第1 項前段、第11條、第55條，修
正前刑法第56條、第51條第5 款，中華民國96年罪犯減刑條例第
2 條第1 項、第7 條、第11條，判決如主文。
本案經檢察官甲○○到庭執行職務。
中　　華　　民　　國　　96　　年　　12　　月　　6 　　日
                  刑事第三庭審判長法  官  鄭景文
                                  法  官  鄭培麗
                                  法  官  黃永定
以上正本證明與原本無異。
如不服本判決，應於判決送達後10日內，向本院【臺灣基隆地方
法院】提出上訴書狀，上訴於臺灣高等法院，並按他造當事人之
人數附具繕本。上訴書狀應敘述具體理由。上訴書狀未敘述上訴
理由者，應於上訴期間屆滿後20日內補提理由書於本院【臺灣基
隆地方法】。
中　　華　　民　　國　　96　　年　　12　　月　　6 　　日
                                   書 記 官  劉珍珍
附錄：本案論罪科刑法條全文
毒品危害防制條例第四條：
I製造、運輸、販賣第一級毒品者，處死刑或無期徒刑；處無期
  徒刑者，得併科新臺幣一千萬元以下罰金。
II製造、運輸、販賣第二級毒品者，處無期徒刑或七年以上有期
  徒刑，得併科新臺幣七百萬元以下罰金。
III製造、運輸、販賣第三級毒品者，處五年以上有期徒刑，得併
  科新臺幣五百萬元以下罰金。
Ⅳ製造、運輸、販賣第四級毒品者，處三年以上十年以下有期徒
  刑，得併科新臺幣三百萬元以下罰金。
Ⅴ製造、運輸、販賣專供製造或施用毒品之器具者，處一年以上
  七年以下有期徒刑，得併科新臺幣一百萬元以下罰金。
Ⅵ前五項之未遂犯罰之。
毒品危害防制條例第11條
I持有第一級毒品者，處3 年以下有期徒刑、拘役或新臺幣5 萬
  元以下罰金。
II持有第二級毒品者，處2 年以下有期徒刑、拘役或新臺幣3 萬
  元以下罰金。
III持有專供製造或施用第一、二級毒品之器具者，處1 年以下有
  期徒刑、拘役或新臺幣1 萬元以下罰金。
Ⅳ持有毒品達一定數量者，加重其刑至二分之一，其標準由行政
  院定之。
【附表壹】
●編號一：乙○○以於94年12月21日以0000000000與丙○○之00
  00 000000 之通訊譯文（見95年度偵字第1631號卷第31頁至第
  32頁）
(一)94年12月21日6時11分：
  高：喂candy，怎樣?
  許：今天如果我這邊的朋友要處理一萬件上衣(搖頭丸)
  高：一萬上衣
  許：我們以「黃星」來講的話，大概要多少?
  高：什麼意思?
  許：他要、還是要放給他?
  高：現在「黃星」沒有！
  許：其他的
  高：其他的要一萬也沒有那麼多，單一種要一萬沒有那麼多
      ，混合的有
(二)94年12月21日18時33分許:
  高：你是不是認錯人，我是小高
  許：對呀
  高：喂，你有聽到嗎
  許：:你有幫我問的
  高：你說今天早上那個，有確定嗎?
  許：要先知道多少
  高：差不多250
  許：呀！
  高：因為好機種混在一起，差不多250
  許：是噢
  高：對呀，你們要的量那麼大，而且現在東西又不是很充足許
  許：平均起來，跟上次傳給我的那個差不多
  高：對呀！因為現在很多東西價格都不一定你知道嗎? 有的高
      ，有的低，要給你「一萬」，當然我給你的「東西」是不
      會差的，當然要比較好的，你們出出去，比較好，所以差
      不多250 ，你們那邊有確定，我們再談下去，重點是你第
      一次跟我講，我也是覺很蠻奇怪的，對方是什麼人? 你是
      很熟嗎?
  許：對，很好的朋友
  高：那邊的
  許：臺北的
  高：臺北的，確定他現金有那麼多嗎? 我們這個都是現金的
  許：當然的啦！
  高：當然，是噢，因為我們覺得說第一次配合，我想說有無辦
      法，他有這個誠意的話，我一個人先過去找你們，看看確
      定你們有無那麼多現金，我們再談下去
  許：可以
  高：可以，我在給你一個時間我過去
  許：他先要知道價格
  高：那個大致是，有的話後續再談，你懂我意思嗎‧‧‧
●編號二：乙○○於95年1 月9 、11、13日以0000000000與戊○○之0000000000行動電話之通訊譯文（見95年度訴字第925 號
  卷第76頁至第78頁）
(一)95年1月11日23時38分
  溫：喂你好小高
  高：怎麼
  溫：黃星好爛，不是你把黃星講的太好了
  高： 那是之前的，這一批我沒用過，之前很強，現在充斥的
       是1打2 ，要不然每一個人聽都說好溫：「白西」那邊還
       有嗎
  高：有呀，我不是跟你說，白西是我獨家的?
  溫：拿二、三件試試自已玩
  高：自已玩35了
  溫：「黃星」很爛
  高：「黃星」去年的九月他的高峰期，到十月大缺，十一月大
       出，十二月聽說黃星變爛了，所以我們十二月才「托」
       這一支「白星」進來
  溫：自已玩
  高：那你連褲子一起玩
  溫：你要送我
  高：你要我送三、四件
(二)95年1 月9 日22時03分
  溫：喂小高
  高：如何
  溫：屌，還不錯
  高：怎麼樣
  溫：你有無比「白星」(搖頭丸)更好的
  高：比「白星」更好的
  溫：對
  高：目前我們主力是打這一支
  溫：白星噢
  高：因為這一支我們存貨蠻多的
  溫：你是說「白星」是不是
  高：對
  溫：那你那個怎麼算
  高：你說調一件一件的，我都出四
  溫：出400，那20件、30、40件呢?
  高：那個較大量的。多少量?
  溫：大約50
  高：一件29
  溫：上次28
  高：上次28是另外一種的
  溫：不要唬我，快過年了，你讓我賺一點紅包錢
  高：28，我降了5元給你，你說要調大量才降價，沒想到你調3件
  溫：要先試好不好，本來是285，比上次貴，那褲子一件還是1嗎?
  高：對
  溫：那我拿五件是多少?
  高：五件，你覺得呢
  溫：你是大哥，我是小弟
  高：因為我這批褲子價格沒法降
(三)95年1月11日23時38分：
  溫：我去找你
  高：禮拜五、六，我朋友找我去桃園的店
  溫：明天
  高：明天晚上我會在臺北
  溫：你再打給我
  高：好
(四)95年1月13日19時46分：
  溫：明天晚上才會在臺北，白天
  高：不確定在那裡
  溫：不確定，因為明天晚上尾牙
  高：我不確定
  溫：到底要不要作生意(販毒)過去拿都可以了
  高：我不能確定
  溫：你到底要怎麼約
  高：我等一下要去板橋
  溫：你不要去「烘爐地」(圓通寺)
  高：沒有要不然我下中和那邊跟你約路口
  溫：下中和交流道
  高：我跟你約路口，我很板橋的方向轉
  溫：你走平面道
  高：九點半到
  溫：好。電話聯絡「三件衣服」(搖頭丸)
  高：好拜拜
●編號三：乙○○於95年1 月14日以0000000000與丁○○之0000
  000000行動電話之通訊譯文（見95年度訴字第925 號卷第99
  頁）：
(一)95年1月14日10時18分：
  高：十二點
  楊：不會吧
  高：你不要這樣催我，這個路途的關係
  楊：12點之前
  高：11點30前盡量好
  楊：三件褲子(K他命)、二件衣服(搖頭丸)
  高：三件褲子 (K 他命)、 二件衣服 (搖頭丸)， 你是那一位
     ，小惠
  楊：對
  高：你們士林那邊我有一角之前介紹你過
  楊：沒有，你要我跟他拿是不是
  高：他的東西都是我的東西，因為他在那邊也是作小藥頭這樣
      子
  楊：你幫我送過來就好了
  高：我只是問看看，送那邊
  楊：士林
  高：你家
  楊：對
  高：現在要
  楊：對，晚上要上班，你那天講量多的話，可以送
  高：好
  楊：900可以嗎
  高：因為褲子現在有缺了
  楊：有什麼衣服
  高：「白西」
  楊：「白西」
  高：我有黃星，但不推薦，因為那個是1打2的
  楊：什麼意思?
  高：就是一個原的溶掉，作成兩個，我賣這個本來就是這個樣
      子
  楊：不是賣我們一個白西的最好了
【附表貳】
┌──┬───────────┬───────────┬──────┬─────────┐
│編號│     舊法規定         │      新法規定        │比較後應適法│    理由及根據    │
│    │                      │                      │之法律      │                  │
├──┼───────────┼───────────┼──────┼─────────┤
│ 1  │第33條第5 款          │第33條第5 款          │舊法第33條第│1.新法第33條第5款 │
│    │罰金：1元以上。       │罰金：新臺幣1,000 元以│5款         │  規定罰金刑為新臺│
│    │                      │上，以百元計算之。    │            │  幣1,000 元以上，│
│    │                      │                      │            │  以百元計算之，新│
│    │                      │                      │            │  法施行後，應依新│
│    │                      │                      │            │  法第2條 第1 項之│
│    │                      │                      │            │  規定，適用最有利│
│    │                      │                      │            │  於行為人之法律（│
│    │                      │                      │            │  最高法院95年度第│
│    │                      │                      │            │  8 次刑事庭會議決│
│    │                      │                      │            │  議三 (一)1. 參照│
│    │                      │                      │            │  ）。            │
│    │                      │                      │            │2.舊法第33條第5款 │
│    │                      │                      │            │  所規定之罰金最低│
│    │                      │                      │            │  數額，依現行法規│
│    │                      │                      │            │  所定貨幣單位折算│
│    │                      │                      │            │  新臺幣條例第2條 │
│    │                      │                      │            │  所定比例換算結果│
│    │                      │                      │            │  ，為銀元1元即新 │
│    │                      │                      │            │  臺幣3元以上；惟 │
│    │                      │                      │            │  依新法第33條規定│
│    │                      │                      │            │  ，則為新臺幣1,00│
│    │                      │                      │            │  0元以上，比較結 │
│    │                      │                      │            │  果，新法並未有利│
│    │                      │                      │            │  於被告，依刑法第│
│    │                      │                      │            │  2條第1項之規定，│
│    │                      │                      │            │  自應適用行為時之│
│    │                      │                      │            │  舊法定本件罰金刑│
│    │                      │                      │            │  之最低數額。    │
├──┼───────────┼───────────┼──────┼─────────┤
│ 2  │第51條第5款           │第51條第5款           │舊法第51條第│1.新法第51條第5款 │
│    │數罪併罰，分別宣告其罪│數罪併罰，分別宣告其罪│5款         │  提高多數有期徒刑│
│    │之刑，依左列各款定其應│之刑，依下列各款定其應│            │  合併應執行之刑不│
│    │執行者：．．．五、宣告│執行者：．．．五、宣告│            │  得逾30年，新法施│
│    │多數有期徒刑者，於各刑│多數有期徒刑者，於各刑│            │  行後，應依新法第│
│    │中之最長期以上，各刑合│中之最長期以上，各刑合│            │  2條第1項之規定，│
│    │併之刑期以下，定其刑期│併之刑期以下，定其刑期│            │  適用最有利於行為│
│    │。但不得逾20年。      │。但不得逾30年。      │            │  人之法律（同上決│
│    │                      │                      │            │  議五(一)參照）。  │
│    │                      │                      │            │2.多數有期徒刑定應│
│    │                      │                      │            │  執行刑依舊法不得│
│    │                      │                      │            │  逾20年，依新法不│
│    │                      │                      │            │  得逾30年，故新法│
│    │                      │                      │            │  並未有利於被告，│
│    │                      │                      │            │  應適用舊法之規定│
│    │                      │                      │            │  。              │
├──┼───────────┼───────────┼──────┼─────────┤
│ 3  │第56條                │業已刪除              │舊法第56條  │1.連續數行為而犯同│
│    │連續數行為而犯同一之罪│                      │            │  一之罪名，均在新│
│    │名者，以一罪論。但得加│                      │            │  法施行前者，新法│
│    │重其刑至二分之一。    │                      │            │  施行後，應依新法│
│    │                      │                      │            │  第2條第1項之規定│
│    │                      │                      │            │  ，適用最有利於行│
│    │                      │                      │            │  為人之法律（最高│
│    │                      │                      │            │  法院95年度第8次 │
│    │                      │                      │            │  刑事庭會議五(四)│
│    │                      │                      │            │  1.參照）。      │
│    │                      │                      │            │2.新法刪除連續犯之│
│    │                      │                      │            │  規定後，連續數行│
│    │                      │                      │            │  為而犯同一之罪名│
│    │                      │                      │            │  者，即無從以一罪│
│    │                      │                      │            │  論，而需數罪併罰│
│    │                      │                      │            │  ，故比較結果，新│
│    │                      │                      │            │  法並未有利於被告│
│    │                      │                      │            │  ，依刑法第2條第 │
│    │                      │                      │            │  1項規定，本案之 │
│    │                      │                      │            │  販賣第一級毒品及│
│    │                      │                      │            │  販賣第二級毒品犯│
│    │                      │                      │            │  行既有連續數行為│
│    │                      │                      │            │  而犯同一罪名之情│
│    │                      │                      │            │  形，自應適用舊法│
│    │                      │                      │            │  第56條規定，依連│
│    │                      │                      │            │  續犯各以一罪論，│
│    │                      │                      │            │  並分別加重其刑。│
│    │                      │                      │            │                  │
├──┼───────────┼───────────┼──────┼─────────┤
│ 4  │第67條                │第67條                │舊法第68條  │1.新法施行前，法定│
│    │有期徒刑加減者，其最高│有期徒刑或罰金加減者，│            │  罰金刑有加減之原│
│    │度及最低度同加減之。  │其最高度及最低度同加減│            │  因者，新法施行後│
│    │                      │之。                  │            │  ，應依新法第2 條│
│    │第68條                │第68條                │            │  第1 項之規定，適│
│    │拘役或罰金加減者，僅加│拘役加減者，僅加減其最│            │  用最有利於行為人│
│    │減其最高度。          │高度。                │            │  之法律（最高法院│
│    │                      │                      │            │  95年度第8次刑事 │
│    │                      │                      │            │  庭會議決議六(六)│
│    │                      │                      │            │  參照）。        │
│    │                      │                      │            │2.查本案有法定罰金│
│    │                      │                      │            │  刑之加重及減輕原│
│    │                      │                      │            │  因（即成立連續犯│
│    │                      │                      │            │  及刑法第59條酌減│
│    │                      │                      │            │  其刑），就加重規│
│    │                      │                      │            │  定而言，因新法就│
│    │                      │                      │            │  罰金刑亦有加重規│
│    │                      │                      │            │  定，舊法則無，故│
│    │                      │                      │            │  以舊法對被告有利│
│    │                      │                      │            │  ；就減輕規定而言│
│    │                      │                      │            │  ，因新法就罰金之│
│    │                      │                      │            │  最低度亦予減輕，│
│    │                      │                      │            │  舊法則無，比較結│
│    │                      │                      │            │  果新法對被告較為│
│    │                      │                      │            │  有利，為免法律割│
│    │                      │                      │            │  裂適用，經綜合全│
│    │                      │                      │            │  部罪刑比較結果，│
│    │                      │                      │            │  仍應適用舊法（詳│
│    │                      │                      │            │  如後述）。      │
│    │                      │                      │            │                  │
├──┴───────────┴───────────┴──────┴─────────┤
│結論：為免法律割裂適用，比較時應就罪刑有關之共犯、未遂犯、想像競合犯、牽連犯、連續犯、│
│結合犯，以及累犯加重、自首減輕暨其他法定加減原因（如身份加減）與加減例等一切情形，綜其│
│全部罪刑之結果而為比較（最高法院95年度第8 次刑事庭會議決議一 (四)參 照），故本案經綜合│
│全部罪刑比較結果，以上新法並非較有利於被告，應適用舊法第33條第5 款、第51條第5 款、第56│
│條、第68條，決定本件法定罰金刑之最低數額、加減，並論以連續犯。                        │
└───────────────────────────────────────────┘
